【裁判字號】    95,簡抗,1
【裁判日期】    950705
【裁判案由】    確認支票債權不存在
【裁判全文】
臺灣士林地方法院民事裁定               95年度簡抗字第1號
抗  告  人  甲○○
                        樓
訴訟代理人  胡美慧律師
上列當事人間確認支票債權不存在事件，抗告人對於本院於中華
民國94年11月14日所為94年度士簡字第1071號裁定，提起抗告，
本院裁定如下：
    主  文
抗告駁回。
抗告程序費用由抗告人負擔。
    理  由
一、按當事人不得就已起訴之事件，於訴訟繫屬中，更行起訴；
    起訴違背第253 條、第263 條第2 項之規定，或其訴訟標的
    為確定判決之效力所及者，法院應以裁定駁回之，民事訴訟
    法第253 條、第249 條第1 項第7 款分別定有明文。所謂「
    訴訟繫屬中」，係指當事人提起民事訴訟之程序業已開始，
    尚未終結者而言。而判斷前後兩訴是否屬於同一事件，應依
    (一)前後兩訴之當事人是否相同；(二)前後兩訴之訴訟標的是否
    相同；(三)前後兩訴之聲明，是否相同、相反或可以代用等三
    個因素決定之，合先敘明。
二、本件抗告意旨略以：相對人前以抗告人為被告向本院士林簡
    易庭提起94年度士簡字第843 號請求給付票款之訴（下稱前
    訴），業經本院簡易庭為判決，則該事件已非於訴訟繫屬中
    ，原審逕依民事訴訟法第253 條規定，為不利抗告人之裁定
    ，已屬可議；況相對人所提起之前訴乃給付之訴，而抗告人
    係是以遭相對人詐欺而主張撤銷簽發94年度士簡字第843 號
    民事判決附表所示支票（下稱系爭支票）之意思表示，所提
    起之訴訟為確認系爭支票債權不存在之訴（下稱後訴），屬
    於消極確認之訴，二者訴訟標的不同，並非更行起訴，原裁
    定有違誤，應予廢棄云云。
三、經查，相對人所提之前訴於本院士林簡易庭判決後，該訴之
    被告即本件抗告人已提起上訴，現由本院94年度簡上字第15
    3 號事件審理中，尚未終結，業據本院調閱該事件卷宗查明
    無誤，則該事件現仍在訴訟繫屬中。次查，前後兩訴之當事
    人均為抗告人及相對人，前後兩訴所主張之訴訟標的均是系
    爭支票之票款請求權（至於後訴以遭相對人詐欺而撤銷簽發
    系爭支票之意思表示，僅為主張票款請求權不存在之理由）
    ，而前訴之聲明係以票款請求權求為給付之判決，後訴之聲
    明則以該票款請求權求為消極之確認判決，即後訴所求判決
    可為前訴代用，足見前後兩訴屬於同一事件。因此，抗告人
    於前訴之訴訟繫屬中，再提起後訴，自已違反民事訴訟法第
    253 條不得更行起訴之規定。從而，原裁定依民事訴訟法第
    249 條第1 項第7 款所為之駁回，並無違誤，本件抗告為無
    理由，應駁回其抗告。
四、依民事訴訟法第436 條之1 第3 項、第495 條之1 第1 項、
    第449 條第1 項、第95條、第78條裁定如主文。
中    華    民    國    95    年    7     月    5    日
                  民事第二庭  審判長法  官  陳介源
                                    法  官  李瑜娟
                                    法  官  林政佑
以上正本證明與原本無異。
本裁定不得抗告。
中    華    民    國    95    年    7     月    10    日
                                    書記官  楊錫芬


司法院資訊處製作；財團法人民間司法改革基金會備份。
